【裁判字號】    98,交抗,1799
【裁判日期】    980728
【裁判案由】    違反道路交通管理處罰條例
【裁判全文】
臺灣高等法院交通事件裁定            98年度交抗字第1799號
抗  告  人  甲○○
即受處分人
上列抗告人因違反道路交通管理處罰條例案件，不服臺灣基隆地
方法院，中華民國98年6月22日所為裁定（98年度交聲字第177號
），提起抗告，本院裁定如下：
    主  文
抗告駁回。
    理  由
一、抗告意旨略以：「(一)、基隆地院對老百姓對權益受損而提出
    的聲明異議過於草率，這從連本人的年紀都寫錯即可見。而
    對本人異議之理由，並未詢問本人，更未現場查看，只根據
    舉發照片，有違職守。(二)、在其駁回理由的第二點，「停車
    格內標示有貨車裝卸區五字，異議人僅需基於一般道路駕駛
    人之注意，即得輕易發現」，其實車子一旦停入，即不可能
    看到格內這些字樣。(三)、同一點中提到白線及藍線，白線是
    合法停車格線，藍線才是貨車用，本人主張藍色線在車子停
    入後即看不到，法官似乎完全誤解本人主張，抑或不了解日
    前所有停車格均是白線，因此如果藍線已磨損，本人在車子
    停入後即無法得知此停車格為貨車專用。(四)、有關告示牌位
    置，本人在異議書中並未提到「字跡不清」字眼（此乃法官
    處理此案草率的另一明證），只提出它所在位置並非一般位
    於路邊，而是在人行道之內，讓一般駕駛人不易看到。(五)、
    本人事後曾數次回到長春路現場視察，發現其他貨車專用區
    的告示牌的位置均是在路邊，只有本格是在人行道內，法官
    希可在判定之前了解事實，而不是僅憑員警拍攝之照片即輕
    率指出，老百姓所言「並不可採」。(六)、台灣目前司法令人
    失望，本人經此微小案件即知，果然司法人員根本沒有在設
    法維護人民權益，對於民眾的陳情根本只求打發，須知警察
    夥同拖吊業者在非尖峰時間四出搜括而引起的民怨，每天都
    在發生，大部分人都只是自認倒楣，極少人會為這點錢再去
    走這些繁雜的程序，本人不厭其煩，就是想以身作則，示範
    一個現代公民應可以如何主張自己應有的權利。也期待台灣
    司法人員要走出法庭，才能了解民眾的主張。(七)、基於上述
    理由，本人向高等法院提出抗告，希望能有在台北市停過車
    的法官到長春路現場勘查後，再對本人提出的抗告進行裁定
    」等語。
二、原處分意旨略以：抗告人即受處分人所有2D-9977號車於民
    國（下同）98年4月10日18時57分，在臺北市○○路因「占
    用貨車裝卸專用區違規停車」遭臺北市政府警察局交通大隊
    逕行掣單舉發，並執行拖吊在案，依道路交通管理處罰條例
    第56條第1項第9款規定，處罰鍰新台幣600元整等語。
三、抗告人聲明異議意旨略稱：固於上開時日地點停在停車格內
    ，惟地上所劃藍色線在白色線內，且已脫落，有誘人犯罪意
    圖。設置告示牌距路邊有一公尺之遠，非放置於一般指示停
    車人位置，且字跡不清，又已過下班時間，並未妨害卸貨為
    由，主張違規事實不存在，而請求撤銷原處分云云。
四、按汽車駕駛人停車時，停車時間、位置、方式、車種不依規
    定者，處新台幣（下同）六百元以上一千二百元以下罰鍰；
    又汽車違規停車者，交通勤務警察、依法令執行交通稽查任
    務人員或交通助理人員，應責令汽車駕駛人將車移置適當處
    所；如汽車駕駛人不予移置或不在車內時，得由該交通勤務
    警察、依法令執行交通稽查任務人員或交通助理人員為之；
    上述之移置或扣留，得使用民間拖吊車拖離之，道路交通管
    理處罰條例第56條第1項第9款、第3項、第85條之3定有明文
    。
五、經查：
(一)、抗告人不爭執其所有之車號2D-9977號小客車於98年4月10日
    晚間6時57分停放在臺北市○○路「貨車裝卸專用區停車格
    」，並有臺北市政府交通局妨害交通車輛移置及保管費及違
    規罰鍰收據、臺北市交通事件裁決所北市裁罰字第裁33-A03
    YR9260號裁決書、舉發相片3紙、及員警所提出舉發地點貨
    車裝卸停車格暨其告示牌所在之相對位置照片7紙附卷可稽
    ，是抗告人所有之車號2D-9977號小客車「占用貨車裝卸專
    用區違規停車」之事實，堪信為真。
(二)、抗告人所有之車號2D-9977號小客車於98年4月10日晚間6時5
    7分停放在臺北市○○路「貨車裝卸專用區停車格」，該停
    車格係編號84之貨車裝卸區，以藍色實線標示於白色實線之
    內側，並以為白色字體標示「貨車裝卸區」，抗告人雖辯解
    稱藍色框模糊或者藍色線脫落等詞，但依據卷附舉發機關臺
    北市政警察局交通警察大隊至現場拍照之卷附照片所示，並
    無抗告人所陳之情形。
(三)、抗告人雖辯稱不可能看到標示，但依據卷附舉發機關臺北市
    政府警察局交通警察大隊至現場拍照之卷附照片所示，前述
    停車格旁即豎立有標示下列用詞之中文標誌「貨車裝卸專用
    區限停20分鐘。貨車裝卸時間週一至週五，07: 00-20:00，
    每次30元，（裝卸貨時段外開放一般小型車停放並依該路段
    公告費率收費）」，而且標示清楚，抗告人辯解看不到等詞
    ，與證據不相符合，亦無必要如抗告人所陳之需要至現場履
    勘。
(四)、抗告人雖另稱設置之告示牌距路邊有一公尺之遠，非放置於
    一般指示停車人之位置，且其字跡不清，惟依卷附舉發員警
    提出舉發地點「84貨車裝卸區」及其告示牌之相對位置照片
    7紙觀之，告示牌前並無任何遮蔽物，且設置於「84貨車裝
    卸區」停車格旁之右側人行道上，而告示牌右側緊鄰公益彩
    券等商家店面，晚間時分燈火通明，當時下班時段，車流眾
    多，車燈光線充裕，再由舉發員警於舉發時所攝得當地停車
    格附近景物明顯清楚等情觀之，堪認舉發當時，前開舉發地
    點之照明狀況應屬良好，抗告人辯稱，天色已暗，停車當時
    告示牌距離路邊有一公尺之遠，無法注意路邊告示牌之記載
    云云，尚非可採。
(五)、抗告人雖以當時已過下班時間，並未妨害卸貨為由，而主張
    並未違規乙節，然查，汽車駕駛人停車時，其停車時間、位
    置、方式均應依法令規定而為，道路交通管理處罰條例第56
    條第1項第9款定有明文，前開「84貨車裝卸區」之裝卸時間
    為「週一至週五，07:00-20:00」，有卷附舉發照片及員警
    提出之照片為證，縱舉發時，該處未有貨車為貨物之裝卸，
    駕駛人亦不得執不會妨害貨物之裝卸，而認所為之停車即屬
    合法，是抗告人所辯，並無理由。
(六)、抗告人雖稱停車格標示不清楚，有誤導駕駛人之嫌，與係政
    府濫用公權力，要求返還拖吊費用與一小時之損害，並要求
    實地勘查等詞，然查，依據舉發機關所提出之清楚照片，可
    知抗告人所陳各詞與證據不符，綜上，抗告人確有於前揭時
    、地駕駛車號2D-9977號自用一般小客車「占用卸貨停車格
    」之違規，處分機關依據道路交通管理處罰條例第56條第1
    項第9款規定，裁處罰鍰600元整，與法並無不合，原審以抗
    告人之異議為無理由，依據道路交通案件處理辦法第19條規
    定裁定駁回，於法並無不合，至於原審裁定關於抗告人年齡
    之計算雖有錯誤，但已經裁定更正，且與違規事實之認定無
    關，抗告人將之列為抗告理由，容有誤解，另抗告人所陳關
    於司法之認知以及所述「須知警察夥同拖吊業者在非尖峰時
    間四出搜括而引起的民怨，每天都在發生」等詞，並無依據
    ，且抗告人既然自稱係研究人員且擁有本件BMW牌高級小客
    車（卷附抗告狀與違規照片），衡情即應知悉在台北市之路
    邊停車應付費，其抗告既稱：「本人不厭其煩，就是想以身
    作則，示範一個現代公民應可以如何主張自己應有的權利」
    等詞，即應尊重司法程序且理性主張，而非在違規停車有具
    體清楚相片為證據之前提下，卻任意推測司法與警察不公，
    置明確現場照片不顧，反而要求法院履勘現場，使司法資源
    無從合理分配運用，是本件抗告為無理由，應予以駁回。
六、據上論結，應依道路交通案件處理辦法第26條，刑事訴訟法
    第412條，裁定如主文。
中    華    民    國    98    年    7     月    28    日
            刑事第十二庭  審判長法  官  蔡永昌
                                法  官  陳榮和
                                法  官  施俊堯
以上正本證明與原本無異。
不得再抗告。
                                書記官  顧哲瑜
中    華    民    國    98    年    7     月    28    日


司法院資訊處製作；財團法人民間司法改革基金會備份。
